臺灣新北地方法院刑事裁定　　　　　　 110年度聲字第3549號
聲　請　人　臺灣新北地方檢察署檢察官
受　刑　人　陳居弘



上列聲請人因受刑人數罪併罰有二裁判以上，聲請定其應執行刑
（110年度執聲字第2288號），本院裁定如下：
    主  文
陳居弘犯如附表所示之罪，所處如附表所示之刑，應執行有期徒
刑壹年拾月。
    理  由
一、本件聲請意旨略以：受刑人陳居弘因犯竊盜等案件，先後經
    判決確定如附表，應依刑法第53條、第51條第5 款，定其應
    執行之刑，爰依刑事訴訟法第477 條第1 項聲請裁定等語。
二、按「裁判確定前犯數罪者，併合處罰之。但有下列情形之一
    者，不在此限：一、得易科罰金之罪與不得易科罰金之罪。
    二、得易科罰金之罪與不得易服社會勞動之罪。三、得易服
    社會勞動之罪與不得易科罰金之罪。四、得易服社會勞動之
    罪與不得易服社會勞動之罪。前項但書情形，受刑人請求檢
    察官聲請定應執行刑者，依第51條規定定之」、「數罪併罰
    ，分別宣告其罪之刑，依下列各款定其應執行者：五、宣告
    多數有期徒刑者，於各刑中之最長期以上，各刑合併之刑期
    以下，定其刑期。但不得逾三十年。」、「數罪併罰，有二
    裁判以上者，依第51條之規定，定其應執行之刑。」，刑法
    第50條、第51條第5 款、第53條分別定有明文。又法律上屬
    於自由裁量之事項，並非概無法律性之拘束。自由裁量係於
    法律一定之外部性界限內（以定執行刑言，即不得違反刑法
    第51條之規定）使法官具體選擇以為適當之處理；因此在裁
    量時，必須符合所適用之法規之目的。更進一步言，須受法
    律秩序之理念所指導，此亦即所謂自由裁量之內部性界限。
    關於定應執行之刑，既屬自由裁量之範圍，其應受此項內部
    性界限之拘束，要屬當然（最高法院80年台非字第473 號判
    例參照）。又按數罪併罰中之一罪，依刑法規定得易科罰金
    ，若因與不得易科之他罪併合處罰結果而不得易科罰金時，
    原可易科部分所處之刑，自亦無庸為易科折算標準之記載（
    司法院大法官會議釋字第144 號、679 號解釋意旨參照）。
    另按當事人不服第一審判決提起上訴，其上訴書狀未敘述理
    由，或有不合法、上訴權已喪失等情形，第二審法院應就程
    序是否合法先予以審查，如認上訴不合法，即毋庸就實體部
    分踐行傳喚、調查、辯論，應以上訴人未經合法上訴為由而
    判決駁回其上訴，於此上訴駁回之判決確定後，第一審之判
    決，應回溯自上訴期間屆滿時確定（最高法院100 年度台抗
    字第672 號裁定意旨參照）。
三、經查：
  ㈠受刑人陳居弘因犯竊盜等案件，經本院先後判處如附表所示
    之刑（聲請書附表編號1 、2 所示之宣告刑均漏載易科罰金
    之折算標準，附表編號1 所示之偵查機關年度案號應補充「
    108 年度毒偵字第2561號」，爰均補充如附表所示），有該
    判決書及臺灣高等法院被告前案紀錄表1 份附卷可稽；又受
    刑人固曾就附表編號3 至5 所示之罪提起上訴，然經臺灣高
    等法院以110 年度上易字第1295號以上訴不合法律程式駁回
    上訴，此有該判決書在卷可查，揆諸前開說明，該案之確定
    判決應為本院109 年度審易字第2869號判決，判決確定日期
    則為110 年4 月7 日，聲請書附表編號3 至5 之確定判決案
    號及確定日期應予更正如本院附表編號3 至5 所載，是附表
    所示各罪均經分別確定在案。
  ㈡又本件受刑人所犯如附表編號1 、2 所示之罪所處之有期徒
    刑，依法得易科罰金，附表編號3 至5 所處之有期徒刑，則
    依法不得易科罰金，有刑法第50條第1 項但書第1 款之情形
    ，須經受刑人之請求，始得依刑法第51條規定定其應執行刑
    。查本件受刑人業已請求聲請人就如附表所示之罪，向本院
    提出定其應執行刑之聲請，有其於民國110 年10月26日簽立
    之定刑聲請切結書在卷足查，是聲請人以本院為各該案犯罪
    事實最後判決之法院，聲請定其應執行之刑，經本院審核認
    其聲請為正當。
  ㈢爰審酌受刑人犯如附表所示各罪分別為施用毒品罪、竊盜罪
    ，其違反之罪質之犯罪類型、行為態樣、動機有別，所侵害
    之法益不同，兼衡責罰相當與刑罰經濟之原則、行為次數及
    犯罪時間區隔，又考量受刑人之犯後態度，及審酌各罪之法
    律目的、受刑人違反之嚴重性、附表各罪彼此間之關聯性、
    數罪所反應受刑人之人格特性與傾向、對受刑人施以矯正之
    必要性、所犯數罪為整體非難評價，及貫徹刑法量刑公平正
    義理念之內部或外部界限（編號1 、2 所示之罪曾經本院11
    0 年度聲字第2449號裁定定應執行有期徒刑7 月確定、編號
    3 至5 所示之罪曾經本院109 年度審易字第2869號判決定應
    執行有期徒刑1 年4 月確定）等情，定其應執行之刑如主文
    所示。又受刑人所犯如附表編號1 、2 所示罪刑，原雖得易
    科罰金，然與其所犯其餘不得易科罰金之罪併合處罰之結果
    ，依上開說明，本院於定執行刑時，自無庸諭知易科罰金之
    折算標準。
四、爰依刑事訴訟法第477 條第1 項，刑法第50條但書第1 項第
    1款、第2 項、第53條、第51條第5 款，裁定如主文。
中    華    民    國   110    年    11    月    30    日
                  刑事第十八庭  法  官  劉明潔
 
以上正本證明與原本無異。
如不服本裁定應於裁定送達後5 日內向本院提出抗告狀。
                                書記官  連思斐
中    華    民    國   110    年    11    月    30    日